臺灣臺中地方法院交通事件裁定       100年度交聲字第2953號
原處分機關  交通部公路總局臺中區監理所
異  議  人
即受處分人  張碧雲
上列異議人即受處分人因違反道路交通管理處罰條例案件，對於
交通部公路總局臺中區監理所於民國100年9月8日所為之處分（
中監違字第裁六０－ＺＢＢ六八一六三七號裁決書），聲明異議
，本院裁定如下：
    主  文
異議駁回。
    理  由
一、交通部公路總局臺中區監理所（下稱原處分機關）原處分意
    旨係以：異議人即受處分人張碧雲（下稱異議人）所有之車
    牌號碼2426－Ｂ8號自用一般小客車，於民國100年1月31日1
    0時08分許，行經國道一號公路南下137.99公里處，因「速
    限100公里，經雷達（射）測定行速為119公里，超速19公里
    」之違規，經內政部警政署國道公路警察局第二警察隊造橋
    分隊（下稱原舉發單位）照相逕行掣發公警局交字第ZBB681
    637號舉發違反道路交通管理事件通知單（下稱舉發通知單
    ）予以舉發。嗣異議人遲未到案，原處分機關遂於100年9月
    8日以異議人違反道路交通管理處罰條例第33條第1項第1款
    及第63條第1項第1款規定，開立中監違字第裁六0－ZBB68
    1637號裁決書，裁處異議人罰鍰新臺幣（下同）4,500元，
    並記異議人違規點數一點等語。
二、本件異議人聲明異議意旨略以：因伊沒有住在臺中市○○區
    ○○路1092號，所以沒收到紅單及照片，請補寄紅單及照片
    至臺中市○區○○街1段88號；如有違規願繳納罰鍰，請改
    最低罰鍰云云。
三、(一)按汽車行駛於高速公路及快速公路，應依速限標誌指示，
    高速公路及快速公路交通管制規則第5條第1項規定甚明。而
    汽車行駛於高速公路，不遵使用限制、禁止、行車管制及管
    理事項之管制規則，而有行車速度超過規定之最高速限行為
    ，處汽車駕駛人3,000元以上6,000元以下罰鍰並予記違規點
    數一點，道路交通管理處罰條例第33條第1項第1款、第63條
    第1項第1款載有明文。(二)次按汽車駕駛人行駛高、快速公路
    行車速度超過規定之最高速限未滿20公里，違反道路交通管
    理處罰條例第33條第1項第1款規定，逾越應到案期限60日以
    上，繳納罰鍰或逕行裁決處罰者，處罰鍰4,500元，違反道
    路交通管理事件統一裁罰基準表亦有明定。(三)又按汽車駕駛
    人之違規行為經以科學儀器取得證據資料證明其行為違規者
    ，當場不能或不宜攔截製單舉發者，得逕行舉發；逕行舉發
    ，應記明車輛牌照號碼、車型等可資辨明之資料，以汽車所
    有人為被通知人製單舉發，為道路交通管理處罰條例第7條
    之2第1項、第4項分別定有明文。(四)另按處理違反道路交通
    管理事件，有關文書送達之程序，依行政程序法之規定，違
    反道路交通管理事件統一裁罰基準及處理細則第5條定有明
    文。而行政程序法第73條第1項規定：於應送達處所不獲會
    晤應受送達人時，得將文書付與有辨別事理能力之同居人、
    受雇人或應送達處所之接收郵件人員。同法第74條規定：送
    達，不能依前二條規定為之者，得將文書寄存送達地之地方
    自治或警察機關，並作送達通知書兩份，一份黏貼於應受送
    達人住居所、事務所、營業所或其就業處所門首，另一份交
    由鄰居轉交或置於該送達處所信箱或其他適當位置，以為送
    達。前項情形，由郵政機關為送達者，得將文書寄存於送達
    地之郵政機關。寄存機關自收受寄存文書之日起，應保存三
    個月。是行政機關或郵政機關依行政程序法第74條第1項規
    定為送達者，如於應受送達處所確已完成文書寄存於送達地
    之地方自治、警察機關或郵政機關（限郵務人員送達適用）
    ，並製作送達通知書兩份，一份黏貼於送達處所之門首，另
    一份交由鄰居轉交或置於送達處所信箱或其他適當位置時，
    無論應受送達人實際上於何時受領文書，均以寄存之日視為
    收受送達之日期，而發生送達效力。至於同條第3項規定：
    寄存機關自收受寄存文書之日起，應保存3個月；係就寄存
    機關保存送達文書之期限為規定，對於送達生效日期之認定
    ，並無影響（最高行政法院95年度裁字第631號裁定要旨、
    臺灣高等法院暨所屬法院97年法律座談會刑事類提案第42號
    審查意見、臺灣高等法院99年度交抗字第1060號裁定意旨參
    照）。
四、經查：
  (一)上開自小客車為異議人所有一節，有公路監理電子閘門車號
    查詢汽車車籍資料1紙在卷可稽，而自小客車於100年1月31
    日10時08分許，行經國道一號公路南下137.99公里處，因「
    限100公里，經雷達（射）測定行速為119公里，超速19公里
    駛」之違規事實，經警照相並掣單逕行舉發一情，為異議人
    所不否認，並有公警局交字第ZBB681637號舉發通知單及採
    證照片1幀等在卷可稽，是以，異議人上開違規事實，足以
    認定。
  (二)又異議人自83年11月28日起即設籍在「臺中市○○區○○路
    1092號」，迄今未有遷出紀錄，另於100百年10月20日始至
    原處分機關辦理住居地址新增「臺中市○區○○街1段88號
    」手續一節，亦有法務部戶役政連結作業系統個人基本資料
    查詢結果、汽車異動歷史查詢及車號查詢汽車車籍資料各1
    份附卷可憑。而本件高速公路超速行駛違規之時間係在100
    年1月31日，而舉發通知單經由原舉發單位依異議人之上揭
    戶籍地址遞送，嗣因不獲會晤異議人，亦無可代為收受系爭
    舉發通知單之同居人、受僱人或接收郵件人員，原舉發單位
    遂將該舉發通知單於100年5月16日交由郵局依行政程序法第
    74條規定，將舉發通知單寄存在烏日郵局，並製作送達通知
    書兩份，1份黏貼於異議人上揭住所之門首，另1份置於該送
    達處所信箱或其他適當位置以為送達，此有內政部警政署國
    道公路警察局送達證書及內政部警政署國道公路警察局第二
    警察隊100年10月26日公警二交字第1000272734號函各1份在
    卷足憑，是原舉發單位依法將上揭舉發通知單送達異議人上
    揭戶籍地址，核無違誤。揆諸前揭規定，上揭舉發通知單於
    上揭寄存之日即100年5月16日即已生合法送達之效力，縱異
    議人實際上未領取郵件，仍不影響原已發生之合法送達之效
    力。異議人未依規定到案聽候裁決，原處分機關依違反道路
    交通管理事件統一裁罰基準表於上述舉發通知單送達且逾越
    應到案期限60日之3個月內，逕行裁處罰鍰4,500元，並記違
    規點數一點，核無違誤。異議人是異議人上揭所辯，洵非有
    據，尚無足採。
  (三)綜上所述，原舉發單位已依法寄存送達上揭舉發通知單，從
    而，本件異議人之超速行駛違規行為既屬明確，原處分機關
    所為上述裁處，核無不當。是本件異議為無理由，應予以駁
    回。
五、據上論斷，應依道路交通管理處罰條例第87條第2項，道路
    交通案件處理辦法第19條，裁定如主文。
中    華    民    國   100    年    11    月    8     日
                  交通法庭    法  官  吳  昀  儒
以上正本證明與原本無異。
如不服本裁定，應於裁定送達後五日內向本院提出抗告狀。
                              書記官  陳  靖  騰
中    華    民    國   100    年    11    月    8     日